臺灣桃園地方法院刑事判決　　　　　　　　　　　　　九十二年度重訴字第五一號
　　公　訴　人　臺灣桃園地方法院檢察署檢察官
　　被　　　告　甲○○
　　被　　　告　戊○○
　　右　二　人
　　指定辯護人　呂翊丞律師
　　被　　　告　壬○○
　　選任辯護人　羅美鈴律師
右列被告因毒品危害防制條例等案件，經檢察官提起公訴（九十二年度偵字第一一八
九一、一三七一一號），本院判決如左：
    主  文
甲○○、戊○○共同運輸第一級毒品，均處有期徒刑捌年。扣案之海洛因陸拾包（其
中參拾包驗餘淨重壹肆零玖點柒公克，純度百分之柒肆，純質淨重壹零肆貳點玖
公克；另參拾包驗餘淨重陸玖貳點肆捌公克，純度百分之陸貳點柒貳，純質淨重肆
肆點貳公克）均沒收銷燬之；鳳梨酥小紙盒伍拾陸個、透明塑膠袋陸拾只及錫箔紙
陸拾張（以上合計重貳捌柒點玖公克）、鳳梨酥小紙盒肆個、鳳梨酥禮盒紙盒陸個均
沒收。
壬○○共同運輸第一級毒品，累犯，處有期徒刑拾年，扣案之海洛因陸拾包（其中參
拾包驗餘淨重壹肆零玖點柒公克，純度百分之柒肆，純質淨重壹零肆貳點玖公克
；另參拾包驗餘淨重陸玖貳點肆捌公克，純度百分之陸貳點柒貳，純質淨重肆肆點
貳公克）均沒收銷燬之；鳳梨酥小紙盒伍拾陸個、透明塑膠袋陸拾只及錫箔紙陸拾
張（以上合計重貳捌柒點玖公克）、鳳梨酥紙小盒肆個、鳳梨酥禮盒紙盒陸個均沒收
。
    事  實
一、壬○○前因違反著作權法案件，經台灣高等法院高雄分院判處有期徒刑三月確定
    ，於民國八十八年八月二十四日易科罰金執行完畢。
二、壬○○與辛○○（綽號「董仔」）、丙○○（綽號「松仔」）及綽號為「阿生」
    或「生哥」（以下稱為「阿生」）之成年男子（後三人現由檢察官另案偵查中）
    均明知海洛因係毒品危害防制條例第二條第二項第一款規定之第一級毒品，亦係
    懲治走私條例第二條第一項所稱之管制進口物品，竟於九十二年六月下旬基於自
    大陸地區，經由香港地區以空運之方式，私運海洛因進入台灣地區之犯意聯絡，
    約定由辛○○出資，壬○○負責尋找、接洽海洛因來源及安排人員（即所謂之「
    車手」）將購得之海洛因運輸進入台灣地區，丙○○負責與壬○○一同至大陸地
    區購買並保管海洛因及暗中監視車手之行動（即所謂之「押車」），「阿生」負
    責於海洛因運抵台灣後，在機場吸煙室接貨並交付車手酬勞。謀議既定壬○○乃
    於同年六月底某日，在台中縣豐原市○○○○道附近之「三皇三咖啡廳」與有犯
    意聯絡之甲○○、戊○○二人見面，要求其二人擔任運輸海洛因毒品之工作，同
    意事成後給付每人新台幣（以下同）三十萬元之報酬，經其二人應允後，壬○○
    即囑咐其二人先於同年七月二日搭機，經由香港至大陸地區旅遊至同年月四日返
    國，以試探海關人員對其二人入境時之反應，並交付其二人每人一萬五千元，以
    支應其等來回大陸之機票及食宿等費用。迨同年月四日甲○○、戊○○返回台灣
    後，壬○○再度與其二人在前開咖啡廳碰面，並了解其二人於入關時，海關人員
    對其等並無特殊之檢查時，乃議定甲○○、戊○○二人於同年月八、九日再次出
    境，並與壬○○在大陸廣東省東莞市碰面，於回國時攜帶海洛因入境，壬○○另
    交付其二人每人二萬元之來回大陸機票及食宿費用。其後壬○○乃於同年月六日
    與丙○○搭乘長榮航空公司編號ＢＲ八一七號班機一同前往澳門，改搭客運車進
    入大陸廣東省東莞市，住宿於該地「富康飯店」後，向綽號為「阿嘉」之成年男
    子洽購二百零七萬元之海洛因。同年月八、九日戊○○、甲○○分別自台灣搭乘
    國泰航空公司編號ＣＸ四二一號、中華航空公司ＣＩ六四一號班機至香港，再轉
    乘客運車至大陸廣東省東莞市與壬○○碰面，其二人則住宿於該地「嘉年華飯店
    」，而丙○○亦轉至該飯店住宿，因而與甲○○、戊○○見面、認識。嗣於同年
    月十日十二時十一分許壬○○在東莞市依「阿嘉」之指示，撥打辛○○所使用之
    0000000000號行動電話，要求辛○○將購買海洛因之貨款二百萬元，
    分成二筆，每筆一百萬元，於當日及翌日匯入高雄市第二信用合作社苓雅分社0
    0000000000000號「李嘉斌」帳戶內。辛○○乃於同日下午先以「
    廖添河」名義（匯款申請書上聯絡電話載為「0000000000」）自中國
    農民銀行新營分行匯款一百萬元至「李嘉斌」前開帳戶，後於翌（十一）日以「
    葉再共」名義（匯款申請書上聯絡電話亦載為「0000000000」）自富
    邦銀行新營分行匯款一百萬元至「李嘉斌」前開帳戶，其餘七萬元則由丙○○在
    東莞市以現金支付。同年月十二日下午三、四時許，「阿嘉」在「富康飯店」壬○○住宿之房間內，將包藏有海洛因之鳳梨酥禮盒二袋（每袋三盒，每盒內各有
    鳳梨酥小紙盒十盒，每小盒內以透明塑膠袋一只包藏海洛因粉末，外面再以一張
    錫箔紙包裹偽裝成市售之鳳梨酥包裝樣式。其中一袋之禮盒外包裝上均記載「昇
    恒昌股份有限公司」，其內三十包海洛因驗餘淨重為一四○九．三七公克，純度
    百分之七四，純質淨重一○四二．九三公克，以下稱「甲袋」；另一袋外包裝上
    記載「萬通食品廠股份有限公司製造」，其內三十包海洛因驗餘淨重為六九二．
    四八公克，純度百分之六二．七二，純質淨重四三四．三二公克，以下稱「乙袋
    」）交付予壬○○、丙○○二人收受，丙○○乃將之攜帶至其住宿之「嘉年華飯
    店」房間內暫放。同年月十三日中午壬○○、丙○○乃一同將前開二袋鳳梨酥禮
    盒帶至「嘉年華飯店」甲○○、戊○○住宿之房間內交付予其二人，並囑咐其二
    人於入境台灣出關後，至機場吸菸室等候，丙○○將至該處取貨，並交付運毒之
    報酬。甲○○、戊○○乃攜帶前述包藏海洛因之鳳梨酥禮盒二袋先搭乘客運車至
    香港後，搭乘中華航空公司ＣＩ六四二號班機返回台灣，於同日晚間九時二十分
    許自桃園縣大園鄉中正國際機場入境台灣地區，而共同走私、運輸前開海洛因毒
    品進入台灣。惟因法務部調查局（以下簡稱「調查局」）人員事前根據線報，自
    同年六月中旬起即依法監聽辛○○使用之前述0000000000及0000
    000000號（使用人登記為「竣貿建材股份有限公司」，負責人為「辛○○
    」）行動電話、丙○○使用之0000000000號行動電話、甲○○使用之
    0000000000號行動電話，查知前開走私運輸毒品計劃，遂於同日晚間
    二十二時二十五分許，由調查局航業海員調查處（以下稱「海調處」）調查員己○○、桃園縣調查站派駐機場調查員丁○○等人會同財政部台北關稅局（以下簡
    稱「台北關稅局」）關員乙○○、庚○○於甲○○、戊○○入境通過證照查驗後
    予以查獲，並在甲○○之隨身行李內扣得前開「甲袋」之鳳梨酥禮盒三盒及在戊○○之隨身行李扣得前開「乙袋」之鳳梨酥禮盒三盒（內分別含有同前所述之海
    洛因各三十包及其包裝透明塑膠袋各三十只、錫箔紙各三十張、鳳梨酥小紙盒各
    三十個；前開包裝部分，其中透明塑膠袋六十只、錫箔紙六十張、鳳梨酥小紙盒
    五六個，總重量合計為二八七．九公克，連同海洛因一併送法務部調查局保管；
    其餘鳳梨酥小紙盒四個、鳳梨酥禮盒六個則移送臺灣桃園地方法院檢察署查扣）
    。而丙○○因在大陸期間與甲○○、戊○○碰面，且親自交付海洛因予甲○○二
    人，為免其二人出事後供出其情，遂放棄「押車」之目的，與壬○○於同日晚間
    自澳門搭乘長榮航空公司ＢＲ八○六號班機，提前入境台灣地區，預備與「阿生
    」碰面後一同取貨交錢。惟因甲○○、戊○○已遭查獲，其等未能碰面，故即由
    丙○○開車載壬○○至桃園縣蘆竹鄉○○○○道附近某一麥當勞速食店與「阿生
    」碰面，告以不知甲○○二人之行蹤後，丙○○即載壬○○返回台北市。其後自
    同年月十四日至同年月二十五日間，壬○○並與辛○○、丙○○以電話聯繫或碰
    面，商討對策、查證甲○○等人之下落及案情之進展。嗣壬○○於同年八月八日
    搭機出國，於同年月十五日下午十七時許返抵中正機場時，由承辦檢察官指揮調
    查員予以拘提到案。
三、案經調查局桃園縣調查站移送及臺灣桃園地方法院檢察署檢察官主動檢舉偵查起
    訴。
    理  由
一、訊之被告壬○○、甲○○對於其等共同私運前述海洛因進入台灣一節坦承不諱；
    被告戊○○則矢口否認有前述犯行，辯稱：「我不知道是海洛因」等語。
二、本院查：
  (一)被告甲○○、戊○○二人於前述時間、地點一同搭乘中華航空公司ＣＩ六四二號
    班機返回台灣，於入境證照查驗後為海調處調查員己○○、桃園縣調查站調查員
    丁○○等人會同台北關稅局關員乙○○、庚○○查獲，並分別在其二人所攜帶之
    行李內查獲「甲袋」及「乙袋」之鳳梨酥禮盒，其內鳳梨酥小紙盒內分別包藏有
    如事實欄第二項所示之白色粉末等情，業據其二人於台北關稅局、調查局詢問、
    檢察官偵訊及本院調查時坦承在卷，並有台北關稅局扣押貨物、運輸工具收據及
    搜索筆錄二份、被查獲之鳳梨酥禮盒、鳳梨酥照片五張附卷（九十二年度偵字第
    一一八九一八號卷第三至一七、二四至二九、三二至四二頁、本院九十二年度聲
    羈字第二七二號號卷第六至七、一三頁、本院卷(一)第五、一○頁）暨白色粉末六
    十包、透明塑膠袋六十只、錫箔紙六十張、鳳梨酥小紙盒五六個（以上物品由調
    查局保管）及鳳梨酥小紙盒四個、鳳梨酥禮盒六個（以上物品由臺灣桃園地方法
    院檢察署保管）扣案可稽。另被告甲○○、戊○○二人被查獲之情形，亦據證人
    己○○、丁○○、乙○○、庚○○等人於本院九十二年十二月十八日審理時證述
    在卷（同日審判筆錄第一一至二四頁）。
  (二)前述查獲之白色粉末六十包經送調查局鑑定結果，均檢出含有第一級毒品海洛因
    成分；其中由被告甲○○隨身行李查獲之「甲袋」海洛因三十包，驗餘淨重為一
    四○九．三七公克，純度百分之七四，純質淨重一○四二．九三公克；由被告戊○○隨身行李中查獲之「乙袋」海洛因三十包，驗餘淨重為六九二．四八公克，
    純度百分之六二．七二，純質淨重四三四．三二公；另前述由調查局保管之「甲
    袋」及「乙袋」包裝之重量分別為九三．六三公克、一九七．二七公克等情，有
    該局九十二年八月二十日調科壹字第○八○○○六六九六號及同年九月五日調科
    壹字第○八○○○六六九五號鑑定通知書各一份在卷可稽（前開偵卷第一六二頁
    、本院卷(一)第五四頁）。是被告甲○○、戊○○二人自大陸廣東省東莞市，經由
    香港私運、運輸進入台灣地區之物品為第一級毒品海洛因，可以認定。
  (三)被告壬○○於九十二年六月下旬起與案外人辛○○、「阿生」、證人丙○○共謀
    以空運方式，走私、運輸海洛因進入台灣地區，並議定由辛○○出資、被告壬○○尋找門路及運輸人員，與丙○○一同至大陸購買、測試海洛因，迨運輸者將海
    洛因攜帶返台後，由丙○○、「阿生」在中正機場吸菸室接貨並交付報酬，議定
    後即由壬○○與大陸地區毒梟「阿嘉」接洽購買海洛因事宜，其後並與丙○○於
    同年七月六日一同搭機至澳門轉進大陸廣東省東莞市向「阿嘉」，以二百零七萬
    元之代價購得扣案之海洛因，其間並由「阿嘉」透過被告壬○○以電話通知辛○○將貨款二百萬元分別以「廖添河」、「葉再共」名義匯入「阿嘉」指定之高雄
    市第二信用合作社苓雅分社00000000000000號「李嘉斌」帳戶，
    其餘七萬由丙○○在東莞市以現金給付，「阿嘉」乃於同年月十二日將扣案包藏
    於鳳梨酥禮盒內之海洛因交付予壬○○、丙○○，並於同年七月十三日轉交被告
    甲○○、戊○○於當日晚間搭機攜帶返台，被告壬○○與丙○○則於同日先行至
    澳門搭乘長榮航空公司班機返台以便與「阿生」一同接貨，惟其後因未見被告甲○○、戊○○蹤影，乃由丙○○開車載壬○○至桃園縣蘆竹鄉○○○○道附近某
    一麥當勞速食店與「阿生」碰面，再返回台北市，其後自同年月十四日至同年月
    二十五日間，壬○○並與辛○○、丙○○以電話聯繫或碰面，商討對策、查證甲○○等人之下落及案情之進展等情，迭據被告壬○○於九十二年十月六日及同年
    十一月四日調查局桃園縣調查站詢問、本院審理時暨臺灣桃園地方法院檢察署九
    十二年度他字第一九五○號案件九十三年一月九日偵訊中供述在卷，並有台灣台
    北地方法院檢察署通訊監察書影本五份、壬○○與辛○○、丙○○、「阿生」於
    九十二年七月一日起至同年月二十五日之電話通話錄音二捲及譯文七份、高雄市
    第二信用合作社苓雅分社00000000000000號「李嘉斌」帳戶匯入
    款明細表影本一份、、壬○○及丙○○之入出境查詢結果表各一份、和信電訊股
    份有限公司0000000000號行動電話服務申請書、辛○○身分證及竣貿
    建材股份有限公司營利事業登記證影本各一份、中國農民銀行新營分行九十二年
    十一月十九日（九十二）農新業字第二七九號函及匯款申請書代收入傳票影本各
    一份、富邦商業銀行股份有限公司新營分行九十二年十一月十二日92富銀新第二
    ○○號函及匯款委託書影本各一份在卷可稽（本院卷(一)第八一至一○四、一三八
    至一五五頁、本院卷(二)九十二年十二月十八日審判筆錄第四至一一頁、本院卷(三)
    、臺灣桃園地方法院檢察署九十二年度他字第一九五○號卷）。另證人丙○○於
    另案檢察官九十三年三月二十二日偵訊時，亦供稱：「董仔」有叫伊運送毒品，
    壬○○有叫人帶毒品、「生哥（即「阿生」）」是「董仔」叫人來桃園拿毒品的
    人等語（九十二年度偵字第四○四四號卷）。又案外人「阿嘉」係「九十二年七
    月十二日」將海洛因交付予被告壬○○及證人丙○○，其等於「翌（十三）日中
    午」被告甲○○、戊○○離去東莞市前不久將毒品交付予其二人攜帶等情，業據
    被告壬○○、甲○○、戊○○分別於桃園縣調查站詢問及本院九十二年九月十日
    調查時供述在卷（同前偵卷第四、五、一一、五二、六一頁、本院卷(一)第七、八
    、一三九頁），參酌本件被告等走私、運輸者係進價二百多萬元，重達二公斤多
    之海洛因毒品，被告壬○○或證人丙○○在未開始運送前，應係親自保管，要無
    事前交付被告甲○○等人保管，增加風險之理。是被告壬○○、甲○○、戊○○
    前開有關「阿嘉」交付海洛因及其等將海洛因交付予被告甲○○、戊○○時間之
    陳述，應屬正確。被告壬○○於本院九十二年十二月十八日審理時就交付之時點
    ，供稱：「阿嘉在七月十一日下午三、四點交付，十二日大概下午五點左右拿給
    甲○○、戊○○」等語，應係記憶上之錯誤，併此說明。是被告壬○○與案外人
    辛○○、「阿生」、證人丙○○共謀，並透過被告甲○○、戊○○二人私運、運
    輸海洛因進入台灣之犯行，事證明確，可以認定。
  (四)被告甲○○、戊○○於九十二年六月底某日與被告壬○○在前開「三皇三咖啡廳
    」碰面商談後，由被告壬○○出資每人各一萬五千元予其二人，請其二人於同年
    七月二日搭機至香港後轉至大陸地區旅遊至同年月四日，其二人返台後，再次與
    被告壬○○在同一咖啡廳碰面，了解其二人返台時海關人員對其等並無特殊之檢
    查，壬○○再交付每人二萬元要其二人於同年月八、九日再次前往大陸地區，並
    與其碰面等情，迭據其三人於調查局詢問、檢察官偵訊及本院調查審理時陳述在
    卷，並有被告甲○○、戊○○之入出境查詢結果表各一份在卷可稽（本院卷(三)）
    。又被告壬○○於九十二年六月底或七月初在前開咖啡廳與被告甲○○、戊○○
    碰面（即第一次碰面）時，業已告知其二人「有人要委託帶四號毒品，每個人代
    價一趟三十萬元」，被告甲○○、戊○○並已同意等情，亦據被告壬○○於本院
    九十二年十二月十八日審理時證述在卷（本院卷(二)同日審判筆錄第五頁）。而被
    告甲○○於九十二年七月二十二日調查局詢問時亦供稱：「．．第二次又約我們
    在臺中咖啡廳見面，顏某對我及戊○○說，要我們每人從大陸帶三塊回臺「拼拼
    看」，他將付我們每塊十萬元報酬，我當時認為顏某叫我們所帶入境之東西，可
    能指安非他命毒品，而且我家境困苦也想賺該三塊三十萬報酬，就答應顏某夾帶
    毒品之交易。」等語（同前偵卷第五四頁），其於本院同年九月十日調查時亦稱
    ：「（壬○○是否說帶進來以後，給你們壹個人三十萬元的報酬？）沒有講正確
    的數字。他說可能一、二十萬元，看客戶怎麼給。」等語（本院卷(一)第二○、二
    二頁）。又被告甲○○於前述九十三年度偵字第四○四四號案件九十三年三月二
    十四日偵訊時，亦坦承前開運輸毒品犯行，並陳述「其與戊○○在大陸期間與證
    人丙○○有目的的碰面有四次，最後一次是要回來的當天，丙○○要其等一路上
    要小心，說其與壬○○會先到台灣，叫其跟戊○○下飛機之後，到機場外面右邊
    的吸煙室等，會有人來拿東西」等語，且被告甲○○於九十三年四月七日本院審
    理時，亦坦承知悉其所攜帶返台之物品是海洛因（本院卷(三)同日審判筆錄第一○
    頁）。是被告甲○○為圖前開報酬，答應並為被告壬○○私運、運輸海洛因毒品
    進入台灣之犯行，亦事證明確，可以認定。
  (五)再被告戊○○案發時雖有重聽之情形，固有其殘障手冊影本在卷可稽，惟被告壬○○與被告甲○○、戊○○二度商議攜帶運輸海洛因之事情時，其等三人均在場
    ，且被告壬○○在咖啡廳告知報酬時，被告戊○○亦有聽清楚，其都知道等情，
    亦據被告甲○○於本院九十二年九月十日調查時陳述在卷（本院卷(一)第九頁）。
    另被告戊○○於九十二年七月二十二日調查局詢問時亦供稱：「．．甲○○好像
    曾經輕描淡寫地帶過，這趟我們幫阿傑帶東西，會有一筆很高的酬勞，他曾經講
    了一個數字，我聽了嚇一大跳，想說怎麼可能？但是我不計較這些，我跟甲○○
    說『隨便啦，人家給我多少就多少。』」等語（同前偵卷第六三頁）。由上可知
    ，被告戊○○當知被告壬○○提供三萬五千元之旅遊費用供其前往大陸地區遊玩
    二次及返台後又將交付一筆「讓其聽了嚇一大跳，想說怎麼可能」報酬之目的，
    絕非僅係要求其攜帶一袋市價不到一千元，且係台灣生產之鳳梨酥禮盒。再者，
    毒梟一再利用提供旅費及鉅額報酬之方式，誘使國人出國夾帶各種毒品入境，尤
    其自香港、澳門或大陸地區走私海洛因毒品，而為機場海關人員查獲等情，亦經
    常在國內各電視、報紙等新聞媒體報導。被告戊○○係四十五年八月十四日出生
    ，有其年籍在卷可稽，案發時年逾四十七歲，雖係聽障之人，然觀其本件犯案過
    程中，於九十二年七月八日尚能自行搭機出國至香港轉搭客運至大陸地區，顯示
    其仍有相當之社會歷鍊，則其對於被告壬○○提供高額之報酬，要求其攜帶返台
    之物品，縱未明知，亦應可推知係海洛因毒品。被告戊○○辯稱：不知係海洛因
    等語，要係事後卸責之詞，不足採信。被告戊○○既知悉所攜帶之物品係海洛因
    毒品，其貪圖鉅額酬勞，仍予以攜帶入境，其前述私運、運輸海洛因犯行，亦事
    證明確，可以認定。
三、查海洛因係行政院依懲治走私條例第二條第四項授權公告之「甲項管制進出口物
    品」，並為毒品危害防制條例第二條第二項第一款所稱之第一級毒品。核被告壬○○、甲○○、戊○○私運管制進口之第一級毒品海洛因進入我國國境，係犯懲
    治走私條例第二條第一項之私運管制物品進口罪及毒品危害防制條例第四條第一
    項之運輸第一級毒品罪。其等持有第一級毒品之低度行為，應為運輸之高度行為
    吸收，不另論罪。被告三人與證人丙○○、案外人辛○○、「阿生」間，就前開
    二犯行，有犯意之聯絡，行為之分擔，均為共同正犯（雖被告甲○○、戊○○與
    案外人辛○○、「阿生」間並未直接碰面或聯繫，惟經由被告壬○○之居間聯繫
    、安排，且其等與被告壬○○分別有犯意聯絡與行為分擔，是被告甲○○、戊○○與案外人辛○○、「阿生」間，亦屬共同正犯，併此說明）。又被告等係以一
    個私運海洛因之行為，同時觸犯前開二罪，應依想像競合犯之規定，從一重之運
    輸第一級毒品罪處斷。另查被告壬○○曾有如事實欄第一項所示之犯罪、科刑及
    執行情形，有台灣高等法院被告全國前案紀錄表一份在卷可證，其受有期徒刑執
    行完畢後，於五年內再犯本件有期徒刑以上之罪，為累犯，除法定刑為死刑、無
    期徒刑，不得加重以外，其餘法定刑應依刑法第四十七條加重其刑。又被告甲○○、戊○○被查獲後，於偵查中雖已指認被告壬○○係要求其等運輸前開扣案海
    洛因之人，其後並由偵辦人員於同年八月十五日被告壬○○返國時予以拘提到案
    ，惟毒品危害防制條例第十七條所稱：「犯第四條第一項之罪，供出毒品來源，
    因而破獲者，得減輕其刑。」，係指供出其毒品之上手來源者而言。本件被告壬○○固係指使被告甲○○、戊○○運輸毒品之人，惟其等間係共犯關係，已如前
    述，要與前開毒品危害防制條例第十七條所稱之「毒品來源」不符（最高法院九
    十二年台上字第五六三二號刑事判決參照）。是公訴人及指定辯護人認為被告甲○○、戊○○「供出毒品來源，因而破獲」，得依前開規定減輕其刑，尚有誤會
    。惟查被告甲○○、戊○○之教育、智識水準均不高，生活貧困，案發前均係打
    零工過活，被告戊○○並有重聽之殘疾，此次二人僅貪圖金錢（惟實際上除免費
    出國二次外，尚未獲得約定報酬），為人利用而犯下此重大犯罪，且其等於偵查
    中已據實將被告壬○○指使之情節供出，雖不符合前開減刑規定（或因公訴人誤
    認符合前開規定，致未能參酌證人保護法第十四條規定處理），犯罪情節尚堪憫
    恕；另被告壬○○雖係參與策畫、執行本件運輸海洛因毒品之人，惟其並非幕後
    出資者，且偵查中已有配合檢調人員指認幕後出資者及其他共犯之意，雖尚未完
    全供出前已遭提起公訴，致無適用前開證人保護法減刑規定之機會，惟其於起訴
    後即全盤供出本件犯罪過程，其犯罪情節亦堪憫恕。被告等三人所犯之罪係最輕
    本刑為無期徒刑之罪，惟犯罪情節尚有堪以憫恕之情形，亦如前述，如科以最輕
    之刑，仍嫌過重，爰依刑法第五十九條規定酌減其等之刑。爰個別審酌被告犯罪
    之動機、目的、其等私運毒品來台之海洛因，數量龐大，如流入市面，將加速毒
    品之泛濫，對我國社會之安寧秩序及國人之健康產生之危害至鉅、被告壬○○、
    甲○○二人審理時均坦承其等犯行，並供出共犯之犯罪情節，態度尚稱良好，被
    告戊○○仍否認其情，惟仍有供出共犯之犯罪情節、被告壬○○在本件犯罪擔任
    居中協調之角色，惡性較重，被告甲○○、戊○○僅係受人利用為運輸工具，惡
    性較輕，被告戊○○案發時已有重聽殘疾多年等情狀，分別量處如主文所示之刑
    。
四、扣案之前述海洛因係屬第一級毒品，應依毒品危害防制條例第十八條第一項前段
    規定，諭知沒收銷燬之。扣案透明塑膠袋六十只、錫箔紙六十張、鳳梨酥小紙盒
    五六個（以上均由調查局包裝物品保管，其重量合計為二八七．九公克）及鳳梨
    酥小紙盒四個、鳳梨酥禮盒六個（以上物品由臺灣桃園地方法院檢察署保管）均
    係供被告等運輸毒品所用之物，應依同條例第十九條第一項諭知沒收。至於被告
    等及共犯搭機往返香港、澳門之來回機票、被告壬○○提供予被告甲○○、戊○○在大陸期間之零用金、住宿費（合計每人三萬五千元）等，僅係渠等於大陸期
    間日常食宿支用，而機票亦已被消費，本身並無價值，均非供運輸毒品直接所用
    之物，本院自毋庸宣告沒收，附此說明。
五、據上論斷，應依刑事訴訟法第二百九十九條第一項前段，毒品危害防制條第四條
    第一項、第十八條第一項前段、第十九條第一項，懲治走私條例第二條第一項、
    第十一條，刑法第十一條前段、第二十八條、第五十五條、第四十七條、第五十
    九條第一項，判決如主文。
本案經檢察官黃重鋼到庭執行職務。
中      華      民      國    九十三    年      四      月    二十一日
                              臺灣桃園地方法院刑事第二庭
                                  審判長法  官  徐培元
                                        法  官  許乃文
                                        法  官  潘進順
右正本證明與原本無異。
如不服本判決，應於判決送達後十日內向本院提出上訴狀( 應附繕本 )，上訴於
臺灣高等法院。
                                        書記官  陳玉芬
中      華      民      國    九十三    年      四      月    二十六    日
附本件論罪科刑依據之法條：
毒品危害防制條例第四條第一項
製造、運輸、販賣第一級毒品者，處死刑或無期徒刑；處無期徒刑者，得併科新台幣
一千萬元以下罰金。
懲治走私條例第二條第一項
私運管制物品進口、出口逾公告數額者，處七年以下有期徒刑，得併科新台幣三百萬
元以下罰金。
